臺灣高雄地方法院刑事判決　　　　　　　100年度易字第384號
公　訴　人　臺灣高雄地方法院檢察署檢察官
被　　　告　黃富祥
　　　　　　陳慶瑞
　　　　　　王品智
　　　　　　陳泓泉
　　　　　　林成蒼
　　　　　　戴嘉鑫
　　　　　　吳嘉文
　　　　　　李信宗
上八人共同
選任辯護人　顏宏斌律師
上列被告因詐欺案件，經檢察官提起公訴（99年度偵字第1367號
、第22718號），本院判決如下：
    主  文
黃富祥、林成蒼、戴嘉鑫共同犯詐欺取財罪，共陸罪，各處如附
表一所示之刑( 含主刑及從刑) ；各應執行有期徒刑貳年；均緩
刑肆年，緩刑期間均付保護管束，並各向國庫支付新臺幣肆拾萬
元及接受法治教育課程伍場次。附表二所示之物( 除編號十一、
十三、十四、二三、二五至二七、三十、三四、三八、三九以外
) 及附表三所示之物( 除編號一、二、四至十三、三三、三六以
外) 均沒收。
陳慶瑞、王品智、陳泓泉、吳嘉文、李信宗共同犯詐欺取財罪，
共陸罪，各處如附表一所示之刑( 含主刑及從刑) ；各應執行有
期徒刑壹年陸月；均緩刑參年，緩刑期間均付保護管束，並各向
國庫支付新臺幣貳拾萬元及接受法治教育課程參場次。附表二所
示之物( 除編號十一、十三、十四、二三、二五至二七、三十、
三四、三八、三九以外) 及附表三所示之物( 除編號一、二、四
至十三、三三、三六以外) 均沒收。
    事  實
一、黃富祥、陳慶瑞、王品智、陳泓泉、林成蒼、戴嘉鑫、吳嘉
    文、李信宗分別於民國98年5 月間起加入真實姓名年籍不詳
    綽號「老鷹」之成年男子所屬詐騙集團，與該詐騙集團所屬
    成員間( 卷內無證據可資認定有未滿18歲之人) ，共同基於
    意圖為自己不法所有之犯意聯絡，於98年6 月間起，由「老
    鷹」指示黃富祥租用高雄市三民區○○○路246 巷29號13
    樓之1 作為該詐騙集團「一線」之基地，由「老鷹」另指示
    由林成蒼租用高雄市鼓山區○○○路643 號9 樓作為該詐騙
    集團「二線」與「三線」共同使用之基地，並以提供吃住方
    式，與加入該集團之戴嘉鑫、陳慶瑞、王品智、陳泓泉、吳
    嘉文、李信宗，在上開二址設立機房，購買如附表二、三所
    示之電腦及網路設備等各項機器作為從事電話詐騙之據點。
    綽號「老鷹」之男子指派林成蒼、戴嘉鑫與系統商聯絡，負
    責儲值，並由「二線」之電腦系統負責對大陸地區各地以隨
    機選取方式廣發電話語音，以受話者因身分遭冒用或欠費為
    由，誘騙大陸地區人民黃婉芬、薛海霞、劉玉珍、于清、李
    敏庄、賴乃妹按「9 」與服務人員通話，再由黃富祥擔任「
    一線」之現場負責人，率領陳慶瑞、王品智、陳泓泉扮演「
    人民法院諮詢中心人員」，向受騙之被害者訛稱渠身分遭到
    冒用申請銀行帳戶、電話而涉嫌洗錢或積欠電話費等款項已
    遭起訴為由，將免費為被害人轉向公安機關報案，再將電話
    轉接予「二線」成員林成蒼率領吳嘉文、李信宗，於上開「
    二線」地址之電話內假扮「公安局人員」，向被害人表示身
    分遭冒用的情形將違反「國家金融秩序法」，必須儘快由金
    融監管局人員將被害人帳戶內之資金進行監管、防盜領措施
    ，被害人相信渠等說法，再將電話轉由負責「三線」之戴嘉
    鑫指示如附表一所示被害人前往ATM 進行匯款渠等所指定之
    金額至如附表一所示之人頭帳戶內（各被害人遭詐騙金額詳
    如附表一所示）。得手後，旋由在大陸地區真實姓名年籍不
    詳綽號「火車」之成年男子負責指示旗下所屬具有相同犯意
    聯絡成員提領贓款後，以不詳管道與「老鷹」朋分所得贓款
    獲利予集團成員，一線成員黃富祥、陳慶瑞、王品智、陳泓
    泉與三線成員戴嘉鑫可分得其所負責詐騙之被害人匯款款項
    之6 ％，二線成員林成蒼、吳嘉文、李信宗可分得其所負責
    詐騙之被害人匯款款項之8 ％。案經臺灣高雄地方法院檢察
    署檢察官指揮高雄市政府警察局刑警大隊偵二隊六分隊監聽
    黃富祥行動電話後，並分別於98年12月30日14時30分與98
    年12月30日15時許分別上開二址經黃富祥等人同意搜索，當
    場於上開「一線」與「二線」址查獲黃富祥、陳慶瑞、王品
    智、陳泓泉、林成蒼、戴嘉鑫、吳嘉文、李信宗( 及吳璉瑋
    ，為黃富祥之妻，其明知黃富祥於上址從事詐欺犯行，亦基
    於幫助共同詐欺之犯意，數次於該處協助黃富祥與「二線」
    成員進行對單，此部分業據檢察官緩起訴處分），並經渠等
    自願同意警方執行搜索，在上開二址各查扣如附表二、附表
    三所示之物( 所有人及用途詳如附表二、附表三所載) ，因
    而查悉上情。
二、案經高雄市政府警察局報請臺灣高雄地方法院檢察署檢察官
    指揮偵辦起訴。
    理  由
一、本件被告黃富祥、林成蒼、戴嘉鑫、陳慶瑞、王品智、陳泓
    泉、吳嘉文、李信宗所犯係死刑、無期徒刑、最輕本刑為3
    年以上有期徒刑以外之罪，其等就被訴事實為有罪之陳述，
    經本院告知簡式審判程序之旨，並聽取檢察官、被告及辯護
    人意見，經合議庭評議後，裁定進行簡式審判程序。又本件
    卷內之人證、物證、書證等證據，依刑事訴訟法第273 條之
    2 規定，不受第159 條第1 項關於傳聞法則規定之限制，依
    法均有證據能力，合先敘明。
二、訊據被告黃富祥、林成蒼、戴嘉鑫、陳慶瑞、王品智、陳泓
    泉、吳嘉文、李信宗對於其等均為詐欺集團成員，以電腦系
    統對大陸地區隨機廣發電話語音，佯稱受話者身分遭冒用或
    欠費，受話者按「9 」轉由一線自稱「人民法院諮詢中心人
    員」之被告黃富祥、陳慶瑞、王品智、陳泓泉接聽，再以遭
    起訴為由，轉由二線自稱「公安局人員」之被告林成蒼、吳
    嘉文，李信宗接聽，再以被害人帳戶須盡快由金融監管局人
    員監管，將附表一所示6 位被害人電話轉由三線自稱「金融
    監管局」之戴嘉鑫指示匯款至附表一所示人頭帳戶內，由在
    大陸地區之車手「火車」負責指示旗下各省之車手提領贓款
    ，再與「老鷹」朋分所得贓款獲利予集團成員，一線與三線
    成員可分得其所負責詐騙之被害人匯款款項之6 ％，二線成
    員可分得其所負責詐騙之被害人匯款款項之8 ％等情，業於
    其等警詢至本院審理均分別坦承不諱，且具結證述明確，而
    各被害人確遭其等所屬之詐欺集團，以事實欄所載方式施詐
    行騙，以致匯款至附表所載人頭帳戶內等情，有法務部99年
    5 月12日法檢決字第0990803211號函及其所附如附表一所示
    被害人黃婉芬等6 人之立案決定書、立案報告書、接受刑事
    案件登記表、詢問筆錄、匯款單影本及交易明細表在卷可憑
     (偵字第1367號偵卷第2 宗第53頁至第127 頁) ，互核相符
    ，足認被告黃富祥、林成蒼、戴嘉鑫、陳慶瑞、王品智、陳
    泓泉、吳嘉文、李信宗之任意性自白，係與事實相符。各被
    告犯行均堪認定。
三、被告黃富祥、林成蒼、戴嘉鑫、陳慶瑞、王品智、陳泓泉、
    吳嘉文、李信宗加入詐欺集團，各自參與擔任一至三線工作
    人員，以緊密分工詐騙附表一所示6 位大陸地區被害人，致
    渠等匯款至人頭帳戶內，再由在大陸地區之車手提領款項，
    事後渠等以一線與三線成員分得詐得款項6 ％，二線人員分
    得詐得款項8 ％之方式分配贓款，顯然渠等均為詐欺集團成
    員，僅係內部分工態樣之不同，目的均在使所屬詐欺集團遂
    行詐欺行為之之實施及成果，對於各被害人之詐欺行為及結
    果，自應負共同正犯之責任。核其等對每一被害人所為，各
    次均係犯刑法第339 條第1 項詐欺取財罪。其等與「老鷹」
    、「火車」暨所組詐欺集團各成員間，對附表一所示各詐欺
    犯罪，有犯意聯絡及行為分擔，均為共同正犯。至被害人黃
    婉芬匯款至附表一編號1 所示各帳戶、被害人薛海霞匯款至
    附表一編號2 所示各帳戶，各為同一被害人在同日遭詐欺後
    而陸續匯款，因各次匯款時間緊密，且係侵害同一被害人法
    益，各行為之獨立性極為薄弱，依一般社會健全觀念，難以
    強行分開，應視為數個舉動之接續行為，合於包括之一行為
    予以評價，而屬接續犯。被告黃富祥、林成蒼、戴嘉鑫、陳
    慶瑞、王品智、陳泓泉、吳嘉文及李信宗，分別對被害人黃
    婉芬、薛海霞、劉玉珍、于清、李敏庄及賴乃妹，詐騙各如
    附表一所示金額，犯意各別，行為互異，應分論併罰。被告
    黃富祥、林成蒼、戴嘉鑫、陳慶瑞、王品智、陳泓泉、吳嘉
    文、李信宗詐騙如附表所示被害人雖均為大陸地區人民，惟
    其等以發送不實電話語音，並實以詐術之行為均在中華民國
    領域內，依刑法第4 條規定，均屬在中華民國領域內犯罪，
    併此敘明。爰審酌被告黃富祥、林成蒼、戴嘉鑫、陳慶瑞、
    王品智、陳泓泉、吳嘉文及李信宗，不思以正當方法獲取財
    物，竟以電腦系統對大陸地區隨機廣發電話語音，以受話者
    身分遭冒用或欠費為由，致附表一所示6 位被害人陷於錯誤
    ，因而按「9 」轉由一線佯稱「人民法院諮詢中心人員」之
    人接聽，再以遭起訴為由，轉由二線佯稱「公安局人員」之
    人接聽，再以被害人帳戶須盡快由金融監管局人員監管，將
    附表一所示6 位被害人電話轉由三線佯稱「金融監管局」之
    人指示匯款至附表一所示人頭帳戶內，因而遂行詐欺取財犯
    行，渠等透過緊密分工，詐取被害人金額，弁取暴利，並斟
    酌被告黃富祥、林成蒼及戴嘉鑫，分別為一至三線之主要負
    責人，而被告陳慶瑞、王品智及陳泓泉，由一線負責人黃富
    祥所帶領，被告吳嘉文及李信宗由二線負責人林成蒼所帶領
    ，渠等主從關係不同，分別就被告黃富祥、林成蒼、戴嘉鑫
    、陳慶祥、王品智、陳泓泉、吳嘉文及李信宗，各量處如附
    表一所示之刑。被告黃富祥、林成蒼、戴嘉鑫，各定應執行
    刑有期徒刑2 年，被告陳慶瑞、王品智、陳泓泉、吳嘉文、
    李信宗，各定應執行刑有期徒刑1 年6 年。
四、末被告黃富祥、林成蒼、戴嘉鑫、陳慶瑞、王品智、陳泓泉
    、吳嘉文及李信宗，前未曾受有期徒刑以上刑之宣告，有臺
    灣高等法院被告前案紀錄表在卷可稽，素行尚稱良好，且渠
    等於本院審理時均表示願向國庫支付一定金額，足認有悔意
    ，僅因本件被害人均為大陸地區人民，本院通知被害人與渠
    等和解，有事實上困難，不能僅因渠等未與被害人和解，即
    謂渠等犯後無悔意，並念其等因一時失慮，以致誤罹刑章，
    且於偵審中均坦承犯行，顯見犯後態度良好，應認其等經此
    偵、審及刑之宣告後，當知警惕而無再犯之虞，本院乃以暫
    不執行其刑為適當，爰就被告黃富祥、林成蒼、戴嘉鑫各予
    以宣告緩刑4 年；被告陳慶瑞、王品智、陳泓泉、吳嘉文及
    李信宗各予以宣告緩刑3 年，用啟自新，另斟酌其等6 次詐
    欺犯行，詐得金額以當時1 元人民幣換算約新臺幣4.7 元之
    匯率計算( 有98年6 月至98年9 月人民幣匯率歷史資料在卷
    可憑，本院卷第156 頁) ，總計詐得金額高達新臺幣
    2,275,052 元，犯罪所生損害非微，若不附一定負擔，恐不
    足促其等警惕避免再犯，並考量渠等各自分得犯罪所得6 ％
    或8 ％，暨其等主從地位不同及法治觀念均有待加強，爰命
    被告黃富祥、林成蒼及戴嘉鑫，各應向國庫支付40萬元及接
    受法治教育課程5 場次，命被告陳慶瑞、王品智、陳泓泉、
    吳嘉文、李信宗，各應向國庫支付20萬元及接受法治教育課
    程3 場次。又因接受法治教育屬刑法74條第2 項第8 款預防
    再犯所為必要命令之宣告，應依刑法第93條第1 項第2 款規
    定，諭知於緩刑期間付保護管束，俾能由觀護人予以適當督
    促，發揮附條件緩刑制度之立意，以期符合本件緩刑目的。
    被告等人如有違反上開負擔之情節重大，足認原宣告之緩刑
    難收其預期效果，而有執行刑罰之必要者，得依刑法第75條
    之1 第1 項第4 款規定，撤銷其緩刑宣告，併此指明。
五、本案為警於98年12月30日14時30分在高雄市三民區○○○路
    246巷29號13樓之1，扣得附表二所示之物，其中附表二編號
    1至14各項所示之物 (除編號11、13、14外)，均被告黃富祥
    所有供各項所載犯罪使用，業據被告黃富祥於警詢供承在卷
    (偵字第1367號偵卷所附警卷第7頁)，其中附表二編號15至
    22各項所示之物，均為被告陳慶瑞所有供本件犯罪使用之物
    ，業據被告陳慶瑞警詢供承在卷 (偵字第1367號偵卷所附警
    卷第17頁)，衡情，應係各項所載犯罪使用，其中附表二編
    號23至29各項所示之物 (除編號23、25至27外)，均為被告
    陳泓泉所有供各項所載犯罪使用，業據被告陳泓泉警偵訊自
    承在卷 (偵字第1367號偵卷第48頁至第50頁，所附警卷第35
    頁) ，其中附表二編號30至39各項所示之物( 除編號30、34
    、38、39外) ，均為被告王品智所有供本件犯罪使用之物，
    業據被告王品智警偵訊供承在卷( 偵字第1367號偵卷第44
    頁至第47頁，所附警卷第25頁) ，衡情，應係各項所載犯罪
    使用之物，是附表二所示之物( 除編號11、13、14、23、25
    至27、30、34、38、39外) ，分別為被告黃富祥、陳慶瑞、
    陳泓泉、王品智所有，供與其他共同被告共犯本件詐欺取財
    所用之物，爰依刑法第38條第1 項第2 款及共同正犯責任共
    同原則，在各被告項下宣告沒收。又本案為警於98年12月30
    日15時在高雄市鼓山區○○○路643 號9 樓，扣得附表三所
    示之物( 除編號1 、2 、4 至13、33、36外) ，分別為各項
    所載被告及「老鷹」所有供共犯本罪所用之物，業據被告戴
    嘉鑫警詢( 偵字第1367號偵卷所附警卷第59頁) 、被告吳嘉
    文警詢( 偵字第1367號偵卷所附警卷第72頁) 、被告李信宗
    警詢( 偵字第1367號偵卷所附警卷第81頁) 、被告林成蒼警
    詢( 偵字第1367號偵卷所附警卷第44頁) 供承在卷，是附表
    三所示之物( 除編號1 、2 、4 至13、33、36外) ，分別為
    被告戴嘉鑫、吳嘉文、李信宗、林成蒼及「老鷹」所有供渠
    等與其他共同被告共犯本件詐欺取財所用之物，爰分別依刑
    法第38條第1 項第2 款及共同正犯責任共同原則，在各被告
    項下宣告沒收。至附表二編號11、13、14、23、25至27、30
    、34、38、39所示之物，及附表三編號1 、2 、4 至13、33
    、36所示之物，並非供本件犯罪所用或所得之物，爰均不予
    宣告沒收，併此敘明。
據上論斷，應依刑事訴訟法第273 條之1 第1 項、第284 條之1
、第299 條第1 項前段，刑法第28條、第339 條第1 項、第38條
第1 項第2 款、第51條第5 款、第9 款、第74條第1 項第1 款、
第2 項第4 款、第8 款、第93條第1 項第2 款，刑法施行法第1
條之1 ，判決如主文。
本案經檢察官曾財和到庭執行職務。
中    華    民    國   100    年    7     月    12    日

                  刑事第八庭    審判長法  官  王伯文 
                  
                                      法  官  林俊寬
                                      
                                      法  官  陳俊宏
以上正本證明與原本無異。
如不服本判決應於收受判決後10日內向本院提出上訴書狀，並應
敘述具體理由。其未敘述上訴理由者，應於上訴期間屆滿後20日
內向本院補提理由書(均須按他造當事人之人數附繕本)「切勿逕
送上級法院」。

中    華    民    國   100    年    7     月    12    日
                                      書記官  胡美儀




      
附表一  
┌─┬───┬───┬──────┬───┬───┬─────────┐  
│編│被害人│犯罪  │方式        │金額  │所犯  │所處之刑          │
│號│      │時間  │            │      │之罪  ├────┬────┤
│  │      │      │            │      │      │黃富祥  │陳慶瑞  │
│  │      │      │            │      │      │林成蒼  │王品智  │
│  │      │      │            │      │      │戴嘉鑫  │陳泓泉  │
│  │      │      │            │      │      │        │吳嘉文  │
│  │      │      │            │      │      │        │李信宗  │
├─┼───┼───┼──────┼───┼───┼────┼────┤
│1 │黃婉芬│98.9. │以事實欄所載│人民幣│刑法第│黃富祥、│陳慶瑞、│
│  │      │21    │詐術，詐騙匯│31939.│339條 │林成蒼、│王品智、│
│  │      │      │款至工商銀行│98元  │第1項 │戴嘉鑫共│陳泓泉、│
│  │      │      │000000000000│(約新 │詐欺取│同犯詐欺│吳嘉文、│
│  │      │      │0000000 人頭│臺幣  │財罪  │取財罪，│李信宗共│
│  │      │      │帳戶內      │150117│      │各處有期│同犯詐欺│
│  │      │      │            │元)   │      │徒刑壹年│取財罪，│
│  │      │      │            │      │      │。附表二│各處有期│
│  │      │      │            │      │      │所示之物│徒刑拾月│
│  │      │      │            │      │      │( 編號十│。附表二│
│  ├───┼───┼──────┼───┤      │一、十三│所示之物│  
│  │同上  │同上  │以事實欄所載│人民幣│      │、十四、│(編號十 │
│  │      │      │詐術，詐騙匯│189020│      │二三、二│一、十三│
│  │      │      │款至農民銀行│(約新 │      │五至二七│、十四、│
│  │      │      │000000000000│臺幣  │      │、三十、│二三、二│
│  │      │      │0000000 人頭│888394│      │三四、三│五至二七│
│  │      │      │帳戶內      │元)   │      │八、三九│、三十、│
│  │      │      │            │      │      │除外) 及│三四、三│
│  ├───┼───┼──────┼───┤      │附表三所│八、三九│
│  │同上  │同上  │以事實欄所載│人民幣│      │示之物( │除外) 及│
│  │      │      │詐術，詐騙匯│46837.│      │編號一、│附表三所│
│  │      │      │款至工商銀行│16(約 │      │二、四至│示之物( │
│  │      │      │000000000000│新臺幣│      │十三、三│編號一、│
│  │      │      │0000000 人頭│220134│      │三、三六│二、四至│
│  │      │      │帳戶內      │元)   │      │除外) ，│十三、三│
│  │      │      │            │      │      │均沒收。│三、三六│
│  │      │      │            │以上合│      │        │除外) ，│
│  │      │      │            │計約新│      │        │均沒收。│
│  │      │      │            │臺幣  │      │        │        │
│  │      │      │            │125864│      │        │        │
│  │      │      │            │5元   │      │        │        │
├─┼───┼───┼──────┼───┼───┼────┼────┤  
│2 │薛海霞│98.9. │以事實欄所載│人民幣│刑法第│黃富祥、│陳慶瑞、│
│  │      │10    │詐術，詐騙匯│49935 │339條 │林成蒼、│王品智、│
│  │      │      │款至工商銀行│(約新 │第1項 │戴嘉鑫共│陳泓泉、│
│  │      │      │000000000000│臺幣  │詐欺取│同犯詐欺│吳嘉文、│
│  │      │      │0000000 人頭│234694│財罪  │取財罪，│李信宗共│
│  │      │      │帳戶內      │元)   │      │各處有期│同犯詐欺│
│  │      │      │            │      │      │徒刑陸月│取財罪，│
│  │      │      │            │      │      │。附表二│各處有期│
│  │      │      │            │      │      │所示之物│徒刑伍月│
│  │      │      │            │      │      │( 編號十│。附表二│
│  ├───┼───┼──────┼───┤      │一、十三│所示之物│
│  │同上  │同上  │以事實欄所載│人民幣│      │、十四、│( 編號十│
│  │      │      │詐術，詐騙匯│48178 │      │二三、二│一、十三│
│  │      │      │款至建設銀行│(約新 │      │五至二七│、十四、│
│  │      │      │000000000000│臺幣  │      │、三十、│二三、二│
│  │      │      │0000000 人頭│226436│      │三四、三│五至二七│
│  │      │      │帳戶內      │元)   │      │八、三九│、三十、│
│  │      │      │            │      │      │除外) 及│三四、三│
│  │      │      │            │以上合│      │附表三所│八、三九│
│  │      │      │            │計約新│      │示之物( │除外) 及│
│  │      │      │            │臺幣  │      │編號一、│附表三所│
│  │      │      │            │461130│      │二、四至│示之物( │
│  │      │      │            │元    │      │十三、三│編號一、│
│  │      │      │            │      │      │三、三六│二、四至│
│  │      │      │            │      │      │除外) ，│十三、三│
│  │      │      │            │      │      │均沒收。│三、三六│
│  │      │      │            │      │      │        │除外) ，│
│  │      │      │            │      │      │        │均沒收。│
├─┼───┼───┼──────┼───┼───┼────┼────┤  
│3 │劉玉珍│98.6. │以帳戶須監管│人民幣│刑法第│黃富祥、│陳慶瑞、│
│  │      │21    │為由，詐騙匯│38000 │339條 │林成蒼、│王品智、│
│  │      │      │款至工商銀行│(約新 │第1項 │戴嘉鑫共│陳泓泉、│
│  │      │      │000000000000│臺幣  │詐欺取│同犯詐欺│吳嘉文、│
│  │      │      │0000000人頭 │178600│財罪  │取財罪，│李信宗共│
│  │      │      │帳戶內      │元)   │      │各處有期│同犯詐欺│
│  │      │      │            │      │      │徒刑肆月│取財罪，│
│  │      │      │            │      │      │。附表二│各處有期│
│  │      │      │            │      │      │所示之物│徒刑參月│
│  │      │      │            │      │      │( 編號十│。附表二│
│  │      │      │            │      │      │一、十三│所示之物│
│  │      │      │            │      │      │、十四、│( 編號十│
│  │      │      │            │      │      │二三、二│一、十三│
│  │      │      │            │      │      │五至二七│、十四、│
│  │      │      │            │      │      │、三十、│二三、二│
│  │      │      │            │      │      │三四、三│五至二七│
│  │      │      │            │      │      │八、三九│、三十、│
│  │      │      │            │      │      │除外) 及│三四、三│
│  │      │      │            │      │      │附表三所│八、三九│
│  │      │      │            │      │      │示之物( │除外) 及│
│  │      │      │            │      │      │編號一、│附表三所│
│  │      │      │            │      │      │二、四至│示之物( │
│  │      │      │            │      │      │十三、三│編號一、│
│  │      │      │            │      │      │三、三六│二、四至│
│  │      │      │            │      │      │除外) ，│十三、三│
│  │      │      │            │      │      │均沒收。│三、三六│
│  │      │      │            │      │      │        │除外) ，│
│  │      │      │            │      │      │        │均沒收。│
├─┼───┼───┼──────┼───┼───┼────┼────┤
│4 │于清  │98.09.│以帳戶須監管│人民幣│刑法第│黃富祥、│陳慶瑞、│
│  │      │15    │為由，詐騙匯│50000 │339條 │林成蒼、│王品智、│
│  │      │      │款至工商銀行│(約新 │第1項 │戴嘉鑫共│陳泓泉、│
│  │      │      │000000000000│臺幣  │詐欺取│同犯詐欺│吳嘉文、│
│  │      │      │0000000人頭 │235000│財罪  │取財罪，│李信宗共│
│  │      │      │帳戶內      │元)   │      │各處有期│同犯詐欺│
│  │      │      │            │      │      │徒刑肆月│取財罪，│
│  │      │      │            │      │      │。附表二│各處有期│
│  │      │      │            │      │      │所示之物│徒刑參月│
│  │      │      │            │      │      │( 編號十│。附表二│
│  │      │      │            │      │      │一、十三│所示之物│
│  │      │      │            │      │      │、十四、│( 編號十│
│  │      │      │            │      │      │二三、二│一、十三│
│  │      │      │            │      │      │五至二七│、十四、│
│  │      │      │            │      │      │、三十、│二三、二│
│  │      │      │            │      │      │三四、三│五至二七│
│  │      │      │            │      │      │八、三九│、三十、│
│  │      │      │            │      │      │除外) 及│三四、三│
│  │      │      │            │      │      │附表三所│八、三九│
│  │      │      │            │      │      │示之物( │除外) 及│
│  │      │      │            │      │      │編號一、│附表三所│
│  │      │      │            │      │      │二、四至│示之物( │
│  │      │      │            │      │      │十三、三│編號一、│
│  │      │      │            │      │      │三、三六│二、四至│
│  │      │      │            │      │      │除外) ，│十三、三│
│  │      │      │            │      │      │均沒收。│三、三六│
│  │      │      │            │      │      │        │除外) ，│
│  │      │      │            │      │      │        │均沒收。│
├─┼───┼───┼──────┼───┼───┼────┼────┤  
│5 │李敏庄│98.09.│以帳戶須監管│人民幣│刑法第│黃富祥、│陳慶瑞、│
│  │      │24    │為由，詐騙匯│7432. │339條 │林成蒼、│王品智、│
│  │      │      │款至農民銀行│17(約 │第1項 │戴嘉鑫共│陳泓泉、│
│  │      │      │000000000000│新臺幣│詐欺取│同犯詐欺│吳嘉文、│
│  │      │      │0000000人頭 │34931 │財罪  │取財罪，│李信宗共│
│  │      │      │帳戶內      │元)   │      │各處有期│同犯詐欺│
│  │      │      │            │      │      │徒刑參月│取財罪，│
│  │      │      │            │      │      │。附表二│各處有期│
│  │      │      │            │      │      │所示之物│徒刑貳月│
│  │      │      │            │      │      │( 編號十│。附表二│
│  │      │      │            │      │      │一、十三│所示之物│
│  │      │      │            │      │      │、十四、│( 編號十│
│  │      │      │            │      │      │二三、二│一、十三│
│  │      │      │            │      │      │五至二七│、十四、│
│  │      │      │            │      │      │、三十、│二三、二│
│  │      │      │            │      │      │三四、三│五至二七│
│  │      │      │            │      │      │八、三九│、三十、│
│  │      │      │            │      │      │除外) 及│三四、三│
│  │      │      │            │      │      │附表三所│八、三九│
│  │      │      │            │      │      │示之物( │除外) 及│
│  │      │      │            │      │      │編號一、│附表三所│
│  │      │      │            │      │      │二、四至│示之物( │
│  │      │      │            │      │      │十三、三│編號一、│
│  │      │      │            │      │      │三、三六│二、四至│
│  │      │      │            │      │      │除外) ，│十三、三│
│  │      │      │            │      │      │均沒收。│三、三六│
│  │      │      │            │      │      │        │除外) ，│
│  │      │      │            │      │      │        │均沒收。│
├─┼───┼───┼──────┼───┼───┼────┼────┤
│6 │賴乃妹│98.06.│以帳戶須監管│人民幣│刑法第│黃富祥、│陳慶瑞、│
│  │      │13    │為由，詐騙匯│22712 │339條 │林成蒼、│王品智、│
│  │      │      │款至農民銀行│(約新 │第1項 │戴嘉鑫共│陳泓泉、│
│  │      │      │000000000000│臺幣  │詐欺取│同犯詐欺│吳嘉文、│
│  │      │      │0000000人頭 │106746│財罪  │取財罪，│李信宗共│
│  │      │      │帳戶內      │元)   │      │各處有期│同犯詐欺│
│  │      │      │            │      │      │徒刑參月│取財罪，│
│  │      │      │            │      │      │。附表二│各處有期│
│  │      │      │            │      │      │所示之物│徒刑貳月│
│  │      │      │            │      │      │( 編號十│。附表二│
│  │      │      │            │      │      │一、十三│所示之物│
│  │      │      │            │      │      │、十四、│( 編號十│
│  │      │      │            │      │      │二三、二│一、十三│
│  │      │      │            │      │      │五至二七│、十四、│
│  │      │      │            │      │      │、三十、│二三、二│
│  │      │      │            │      │      │三四、三│五至二七│
│  │      │      │            │      │      │八、三九│、三十、│
│  │      │      │            │      │      │除外) 及│三四、三│
│  │      │      │            │      │      │附表三所│八、三九│
│  │      │      │            │      │      │示之物( │除外) 及│
│  │      │      │            │      │      │編號一、│附表三所│
│  │      │      │            │      │      │二、四至│示之物( │
│  │      │      │            │      │      │十三、三│編號一、│
│  │      │      │            │      │      │三、三六│二、四至│
│  │      │      │            │      │      │除外) ，│十三、三│
│  │      │      │            │      │      │均沒收。│三、三六│
│  │      │      │            │      │      │        │除外) ，│
│  │      │      │            │      │      │        │均沒收。│
└─┴───┴───┴──────┴───┴───┴────┴────┘
                                            
附表二(高雄市三民區○○○路246巷29號13樓之1)
┌─┬────────────┬────────┬─────┬────┐
│編│扣案物品                │用途            │沒收依據  │所有人  │
│號│                        │                │          │        │
├─┼────────────┼────────┼─────┼────┤
│1 │電子產品（大陸門號SIM卡 │供接聽大陸地區被│第38條第1 │黃富祥  │
│  │）13張                  │害人回撥電話使用│項第2款   │        │
│  │                        │                │          │        │
├─┼────────────┼────────┼─────┼────┤
│2 │電子產品（大陸充值卡）2 │供以上大陸門號儲│第38條第1 │同上    │
│  │張                      │值使用          │項第2款   │        │
│  │                        │                │          │        │
├─┼────────────┼────────┼─────┼────┤
│3 │電子產品（台灣手機充值卡│供編號12所示之物│第38條第1 │同上    │
│  │）5張                   │儲值使用        │項第2款   │        │
│  │                        │                │          │        │
├─┼────────────┼────────┼─────┼────┤
│4 │電腦設備（筆記型電腦）2 │供發送詐騙語音使│第38條第1 │同上    │
│  │台                      │用              │項第2款   │        │
│  │                        │                │          │        │
├─┼────────────┼────────┼─────┼────┤
│5 │被害人名冊18張          │記載轉二線之被害│第38條第1 │同上    │
│  │                        │人資料          │項第2款   │        │
│  │                        │                │          │        │
├─┼────────────┼────────┼─────┼────┤
│6 │被害人資料30張          │記載轉二線之被害│第38條第1 │同上    │
│  │                        │人資料          │項第2款   │        │
│  │                        │                │          │        │
├─┼────────────┼────────┼─────┼────┤
│7 │詐騙手稿99張            │供一線人員對稿詐│第38條第1 │同上    │
│  │                        │騙被害人使用    │項第2款   │        │
│  │                        │                │          │        │
├─┼────────────┼────────┼─────┼────┤
│8 │電子產品（分享器）2台   │供編號四所示之物│第38條第1 │同上    │
│  │                        │使用            │項第2款   │        │
│  │                        │                │          │        │
├─┼────────────┼────────┼─────┼────┤
│9 │電子產品 (ADSL數據機)l台│供編號四所示之物│第38條第1 │同上    │
│  │                        │使用            │項第2款   │        │
│  │                        │                │          │        │
├─┼────────────┼────────┼─────┼────┤
│10│電子產品1支 (大陸門號   │供接聽大陸地區被│第38條第1 │同上    │
│  │00000000000             │害人回撥電話使用│項第2款   │        │
│  │、IMEI：000000000000000)│                │          │        │
├─┼────────────┼────────┼─────┼────┤
│11│電子產品1支(門號        │黃富祥私人使用，│不予沒收  │同上    │
│  │0000000000、            │與本件犯罪無關  │          │        │
│  │IMEI：000000000000000)  │                │          │        │
├─┼────────────┼────────┼─────┼────┤
│12│電子產品1支 (門號       │供詐騙集團成員內│第38條第1 │同上    │
│  │0000000000、            │部聯絡使用      │項第2款   │        │
│  │IMEI：000000000000000)  │                │          │        │
├─┼────────────┼────────┼─────┼────┤
│13│電子產品1支(門號        │黃富祥私人使用，│不予沒收  │同上    │
│  │0000000000、            │與本件犯罪無關  │          │        │
│  │IMEI：000000000000000)  │                │          │        │
├─┼────────────┼────────┼─────┼────┤
│14│電子產品1支 (無門號、   │黃富祥私人使用，│不予沒收  │同上    │
│  │IMEI：000000000000000)  │與本件犯罪無關  │          │        │
│  │                        │                │          │        │
├─┼────────────┼────────┼─────┼────┤
│15│電子產品1支（門號       │供詐騙集團成員內│第38條第1 │陳慶瑞  │
│  │0000000000、            │部聯絡使用      │項第2款   │        │
│  │IMEI：000000000000000） │                │          │        │
├─┼────────────┼────────┼─────┼────┤
│16│電子產品1支（門號       │供詐騙集團成員內│第38條第1 │同上    │
│  │0000000000、            │部聯絡使用      │項第2款   │        │
│  │IMEI：A000000E4F6821B） │                │          │        │
├─┼────────────┼────────┼─────┼────┤
│17│詐騙手稿3張             │供一線人員對稿詐│第38條第1 │同上    │
│  │                        │騙被害人使用    │項第2款   │        │
│  │                        │                │          │        │
├─┼────────────┼────────┼─────┼────┤
│18│鍵盤2個                 │供編號四所示之物│第38條第1 │同上    │
│  │                        │使用            │項第2款   │        │
│  │                        │                │          │        │
├─┼────────────┼────────┼─────┼────┤
│19│電子產品（電話機）1台   │供詐騙集團成員內│第38條第1 │同上    │
│  │                        │部聯絡使用      │項第2款   │        │
│  │                        │                │          │        │
├─┼────────────┼────────┼─────┼────┤
│20│電子產品（GATEWAY網路閘 │供編號四所示之物│第38條第1 │同上    │
│  │道器）2台               │使用            │項第2款   │        │
│  │                        │                │          │        │
├─┼────────────┼────────┼─────┼────┤
│21│分享器1台               │供編號四所示之物│第38條第1 │同上    │
│  │                        │使用            │項第2款   │        │
│  │                        │                │          │        │
├─┼────────────┼────────┼─────┼────┤
│22│筆記型電腦1台           │供發送詐騙語音使│第38條第1 │同上    │
│  │                        │用              │項第2款   │        │
│  │                        │                │          │        │
├─┼────────────┼────────┼─────┼────┤
│23│電子產品1台（門號：     │供陳泓泉私人使用│不予沒收  │陳泓泉  │
│  │0000000000、            │                │          │        │
│  │IMEI：000000000000000   │                │          │        │
├─┼────────────┼────────┼─────┼────┤
│24│電子產品（電話機）2台   │接聽大陸地區被害│第38條第1 │同上    │
│  │                        │人回撥電話使用  │項第2款   │        │
│  │                        │                │          │        │
├─┼────────────┼────────┼─────┼────┤
│25│電子產品（對講機）2台   │與本件犯罪無關  │不予沒收  │同上    │
│  │                        │                │          │        │
│  │                        │                │          │        │
├─┼────────────┼────────┼─────┼────┤
│26│電子產品（擴音器）1台   │與本件犯罪無關  │不予沒收  │同上    │
│  │                        │                │          │        │
│  │                        │                │          │        │
├─┼────────────┼────────┼─────┼────┤
│27│電子產品1台（門號：     │陳泓泉私人使用，│不予沒收  │同上    │
│  │0000000000、            │與本件犯罪無關  │          │        │
│  │IMEI：0000000000000000）│                │          │        │
├─┼────────────┼────────┼─────┼────┤
│28│詐騙手稿6張             │供一線人員對稿詐│第38條第1 │同上    │
│  │                        │騙被害人使用    │項第2款   │        │
│  │                        │                │          │        │
├─┼────────────┼────────┼─────┼────┤
│29│筆記型電腦1台           │供發送詐騙語音使│第38條第1 │同上    │
│  │                        │用              │項第2款   │        │
│  │                        │                │          │        │
├─┼────────────┼────────┼─────┼────┤
│30│電子產品1台（門號：     │王品智私人使用，│不予沒收  │王品智  │
│  │0000000000、            │與本件犯罪無關  │          │        │
│  │IMEI：000000000000000   │                │          │        │
├─┼────────────┼────────┼─────┼────┤
│31│電子產品1台（門號：     │供詐騙集團內部成│第38條第1 │同上    │
│  │0000000000、            │員聯絡使用      │項第2款   │        │
│  │IMEI：000000000000000） │                │          │        │
├─┼────────────┼────────┼─────┼────┤
│32│電子產品1台（門號：     │供詐騙集團內部成│第38條第1 │同上    │
│  │0000000000、            │員聯絡使用      │項第2款   │        │
│  │IMEI：000000000000000） │                │          │        │
├─┼────────────┼────────┼─────┼────┤
│33│電子產品（電話機）1台   │供詐騙集團內部成│第38條第1 │同上    │
│  │                        │員聯絡使用      │項第2款   │        │
│  │                        │                │          │        │
├─┼────────────┼────────┼─────┼────┤
│34│帳冊1本                 │與犯罪無直接關聯│不予沒收  │同上    │
│  │                        │                │          │        │
│  │                        │                │          │        │
├─┼────────────┼────────┼─────┼────┤
│35│電子產品（鍵盤）3台     │供編號36所示之物│第38條第1 │同上    │
│  │                        │使用            │項第2款   │        │
│  │                        │                │          │        │
├─┼────────────┼────────┼─────┼────┤
│36│筆記型電腦1台           │供發送詐騙語音使│第38條第1 │同上    │
│  │                        │用              │項第2款   │        │
│  │                        │                │          │        │
├─┼────────────┼────────┼─────┼────┤
│37│詐騙手稿4張             │供一線人員對稿詐│第38條第1 │同上    │
│  │                        │騙使用          │項第2款   │        │
│  │                        │                │          │        │
├─┼────────────┼────────┼─────┼────┤
│38│電子產品1台（門號：     │王品智私人使用，│不予沒收  │同上    │
│  │0000000000）            │與本件犯罪無關  │          │        │
│  │                        │                │          │        │
├─┼────────────┼────────┼─────┼────┤
│39│新臺幣560元             │與犯罪無直接關聯│不予沒收  │同上    │
│  │                        │                │          │        │
│  │                        │                │          │        │
└─┴────────────┴────────┴─────┴────┘
      
附表三(高雄市鼓山區○○○路673號9樓)
┌─┬────────────┬────────┬─────┬────┐
│編│扣案物品                │用途            │沒收依據  │所有人  │
│號│                        │                │          │        │
├─┼────────────┼────────┼─────┼────┤
│1 │電子產品1台（門號：     │戴嘉鑫私人使用，│不予沒收  │戴嘉鑫  │
│  │0000000000、            │與本件犯罪無關  │          │        │
│  │IMEI：000000000000000） │                │          │        │
├─┼────────────┼────────┼─────┼────┤
│2 │電子產品1台（門號：     │戴嘉鑫私人使用，│不予沒收  │同上    │
│  │0000000000、            │與本件犯罪無關  │          │        │
│  │IMEI：000000000000000） │                │          │        │
├─┼────────────┼────────┼─────┼────┤
│3 │ASUS筆記型電腦 (含電腦袋│發送詐騙語音使用│第38條第1 │同上    │
│  │)1台                    │                │項第2款   │        │
├─┼────────────┼────────┼─────┼────┤
│4 │電子產品1台（門號：     │吳嘉文私人使用，│不予沒收  │吳嘉文  │
│  │0000000000、            │與本件犯罪無關  │          │        │
│  │IMEI：000000000000000） │                │          │        │
├─┼────────────┼────────┼─────┼────┤
│5 │電子產品1台（門號：     │李信宗私人使用，│不予沒收  │李信宗  │
│  │0000000000、            │與本件犯罪無關  │          │        │
│  │IMEI：000000000000000） │                │          │        │
├─┼────────────┼────────┼─────┼────┤
│6 │電子產品1台（門號：     │李信宗私人使用，│不予沒收  │同上    │
│  │0000000000、            │與本件犯罪無關  │          │        │
│  │IMEI：MY806CTWBBJ）     │                │          │        │
├─┼────────────┼────────┼─────┼────┤
│7 │電子產品1台（門號：     │林成蒼私人使用，│不予沒收  │林成蒼  │
│  │0000000000、            │與本件犯罪無關  │          │        │
│  │IMEI：FF66A9AB）        │                │          │        │
├─┼────────────┼────────┼─────┼────┤
│8 │電子產品1台（門號：     │林成蒼私人使用，│不予沒收  │同上    │
│  │0000000000、            │與本件犯罪無關  │          │        │
│  │IMEI：000000000000000)  │                │          │        │
├─┼────────────┼────────┼─────┼────┤
│9 │房屋租賃約書1本         │與本件犯罪無直接│不予沒收  │同上    │
│  │                        │關聯            │          │        │
├─┼────────────┼────────┼─────┼────┤
│10│記載帳戶資料便條紙8張 ( │記載匯款予系統商│不予沒收  │同上    │
│  │皮夾內查扣)             │之帳號，與本件犯│          │        │
│  │                        │罪無直接關聯    │          │        │
├─┼────────────┼────────┼─────┼────┤
│11│帳冊1本                 │與犯罪無直接關聯│不予沒收  │同上    │
│  │                        │                │          │        │
├─┼────────────┼────────┼─────┼────┤
│12│玉山銀行存款簿 (戶名：林│與本件犯罪無直接│不予沒收  │同上    │
│  │成蒼、帳號0000000000000)│關聯            │          │        │
│  │1本                     │                │          │        │
├─┼────────────┼────────┼─────┼────┤
│13│郵局存款簿 (戶名林成蒼、│與本件犯罪無直接│不予沒收  │同上    │
│  │帳戶：00000000000000) 1 │關聯            │          │        │
│  │本                      │                │          │        │
├─┼────────────┼────────┼─────┼────┤
│14│電子產品1台（大陸門號： │接聽大陸地區被害│第38條第1 │「老鷹」│
│  │00000000000、           │人回電使用      │項第2款   │        │
│  │IMEI：000000000000000） │                │          │        │
├─┼────────────┼────────┼─────┼────┤
│15│電子產品1台（大陸門號： │同上            │同上      │同上    │
│  │00000000000、           │                │          │        │
│  │IMEI：000000000000000） │                │          │        │
├─┼────────────┼────────┼─────┼────┤
│16│電子產品1台（大陸門號： │同上            │同上      │同上    │
│  │00000000000、           │                │          │        │
│  │IMEI：000000000000000） │                │          │        │
├─┼────────────┼────────┼─────┼────┤
│17│電子產品1台（門號：     │供詐騙集團成員內│第38條第1 │同上    │
│  │0000000000、            │部聯絡使用      │項第2款   │        │
│  │IMEI：000000000000000） │                │          │        │
├─┼────────────┼────────┼─────┼────┤
│18│電子產品1台（門號：     │同上            │同上      │同上    │
│  │0000000000、            │                │          │        │
│  │IMEI：000000000000000） │                │          │        │
├─┼────────────┼────────┼─────┼────┤
│19│電子產品1台（門號：     │同上            │同上      │同上    │
│  │0000000000、            │                │          │        │
│  │IMEI：000000000000000） │                │          │        │
├─┼────────────┼────────┼─────┼────┤
│20│電子產品1台（門號：     │同上            │同上      │同上    │
│  │0000000000、            │                │          │        │
│  │IMEI：000000000000000） │                │          │        │
├─┼────────────┼────────┼─────┼────┤
│21│電子產品1台（門號：     │同上            │同上      │同上    │
│  │0000000000、            │                │          │        │
│  │IMEI：000000000000000） │                │          │        │
├─┼────────────┼────────┼─────┼────┤
│22│電子產品1台（門號：     │同上            │同上      │同上    │
│  │0000000000、            │                │          │        │
│  │IMEI：000000000000000） │                │          │        │
├─┼────────────┼────────┼─────┼────┤
│23│電子產品1台（門號：     │同上            │同上      │同上    │
│  │0000000000、            │                │          │        │
│  │IMEI：000000000000000） │                │          │        │
├─┼────────────┼────────┼─────┼────┤
│24│電子產品1台（門號：     │同上            │同上      │同上    │
│  │0000000000、            │                │          │        │
│  │IMEI：000000000000000） │                │          │        │
├─┼────────────┼────────┼─────┼────┤
│25│GATEWAY網路閘道器10台   │供發送詐騙語音使│第38條第1 │同上    │
│  │                        │用              │項第2款   │        │
├─┼────────────┼────────┼─────┼────┤
│26│電話機19台              │供詐騙集團內部成│第38條第1 │同上    │
│  │                        │員聯絡使用或接聽│項第2款   │        │
│  │                        │大陸地區被害人回│          │        │
│  │                        │電使用          │          │        │
├─┼────────────┼────────┼─────┼────┤
│27│數字鍵盤4台             │供編號三所示之物│第38條第1 │同上    │
│  │                        │使用            │項第2款   │        │
├─┼────────────┼────────┼─────┼────┤
│28│數位錄音筆2支           │供錄製詐騙語音所│第38條第1 │同上    │
│  │                        │用之物          │項第2款   │        │
├─┼────────────┼────────┼─────┼────┤
│29│IP分享器6台             │供編號3所示之物 │第38條第1 │同上    │
│  │                        │使用            │項第2款   │        │
├─┼────────────┼────────┼─────┼────┤
│30│詐騙用教戰守則13張      │供二、三線人員對│第38條第1 │同上    │
│  │                        │稿詐騙使用      │項第2款   │        │
├─┼────────────┼────────┼─────┼────┤
│31│詐騙資料登記卡47張      │記載轉二、三線之│第38條第1 │同上    │
│  │                        │被害人資料      │項第2款   │        │
├─┼────────────┼────────┼─────┼────┤
│32│中國大陸人民 (被害人)基 │記載轉二、三線之│第38條第1 │同上    │
│  │本資料18張              │被害人資料      │項第2款   │        │
│  │                        │                │          │        │
├─┼────────────┼────────┼─────┼────┤
│33│記事本3本               │與本件犯罪無直接│不予沒收  │同上    │
│  │                        │關聯            │          │        │
├─┼────────────┼────────┼─────┼────┤
│34│電子產品1台             │供編號15至24所示│第38條第1 │同上    │
│  │（IMEI：000000000000000 │之物使用        │項第2款   │        │
│  │）                      │                │          │        │
├─┼────────────┼────────┼─────┼────┤
│35│電子產品1台             │供編號15至24所示│第38條第1 │同上    │
│  │（IMEI：000000000000000 │之物使用        │項第2款   │        │
│  │）                      │                │          │        │
├─┼────────────┼────────┼─────┼────┤
│36│新臺幣92300元           │與本件犯罪無直接│不予沒收  │同上    │
│  │                        │關聯            │          │        │  
└─┴────────────┴────────┴─────┴────┘